臺灣桃園地方法院刑事判決　　　　　 100年度交簡上字第35號
上　訴　人
即　被　告　林宜靜
上列上訴人即被告因過失傷害案件，不服本院於民國99年12月27
日所為之98年度桃交簡字第4294號第一審刑事簡易判決（聲請簡
易判決處刑書案號：臺灣桃園地方法院檢察署98年度調偵字第76
2號），提起上訴，本院管轄之第二審合議庭判決如下：
    主      文
上訴駁回。
林宜靜緩刑貳年，並應於緩刑期間內給付郭淑君新臺幣參拾伍萬
元，給付方式為於民國一百年三月三十一日前給付新臺幣拾萬元
，餘額新臺幣貳拾伍萬元，自民國一百年四月一日起，按月於每
月十五日前給付郭淑君新臺幣壹萬元，至全部清償完畢止，如有
一期未給付，尚未給付部分視為全部到期。
    事實及理由
一、本案經本院合議庭審理結果，認原審簡易判決以上訴人即被
    告林宜靜犯刑法第284條第1項前段之過失傷害罪，判處拘役
    40日，並諭知易科罰金之折算標準為新臺幣（下同） 1,000
    元折算1 日，認事用法及量刑均無不當，應予維持，並引用
    原審簡易判決書記載之事實、證據及理由（如附件）。
二、被告上訴意旨略以：伊坦承犯行，惟伊已與告訴人和解，請
    求給予緩刑云云。
三、按法官於有罪判決如何量處罪刑，甚或是否宣告緩刑，均為
    實體法賦予審理法官裁量之刑罰權事項，法官行使此項裁量
    權，自得依據個案情節，參酌刑法第57條所定各款犯罪情狀
    之規定，於法定刑度內量處被告罪刑；除有逾越該罪法定刑
    或法定要件，或未能符合法規範體系及目的，或未遵守一般
    經驗及論理法則，或顯然逾越裁量，或濫用裁量等違法情事
    之外，並不得任意指摘其量刑違法（最高法院75年臺上字第
    7033號、72年臺上字第6696號、72年臺上字第3647號判例參
    照）。且在同一犯罪事實與情節，如別無其他加重或減輕之
    原因，下級審法院量定之刑，亦無過重或失輕之不當情形，
    則上級審法院對下級審法院之職權行使，原則上應予尊重（
    最高法院85年度臺上字第2446號判決參照）。準此，第一審
    法院所為量刑，如非有上揭明顯違法之情事，尚難得以擅加
    指摘其違法或不當至明。經查，原審認定被告罪證明確，而
    論以過失傷害罪，審酌被告因過失而造成被害人郭淑君受有
    傷害，因和解金額無法與被害人郭淑君達成共識而未與被害
    人郭淑君達成和解、並斟酌被告犯後態度、生活狀況、智識
    程度、過失情節、被害人郭淑君所受損害等一切情狀，並爰
    引刑事訴訟法第449條第1項、第3項，刑法第284條第1 項前
    段、第62條前段、第41條第1項前段，刑法施行法第1條之 1
    第1 項、第2項前段，判處拘役40日，如易科罰金，以1,000
    元折算1 日，認事用法俱無違誤。被告上訴意旨，猶請求給
    予緩刑之宣告云云，尚無理由，應予駁回。末查，被告前未
    曾因故意犯罪受有期徒刑以上刑之宣告，此有臺灣高等法院
    被告前案紀錄表1 份在卷可按，念其因一時疏忽，致罹本罪
    ，且於本院審理時已與被害人郭淑君達成和解，願意賠償被
    害人郭淑君35萬元，有卷附之調解筆錄在卷可稽（見本院10
    0 年度交簡上字第35號卷第18頁、第18頁背面），其經此科
    刑之宣告，自當知所警惕，而無再犯之虞，本院綜核各情，
    認其所宣告之刑，以暫不執行為適當，爰併宣告緩刑2 年，
    並依刑法第74條第2項第3款規定命被告以主文所示之方式，
    於緩刑期內支付35萬元損害賠償予被害人郭淑君。
據上論斷，應依刑事訴訟法第455條之1第1項、第3 項、第368條
、第373條，刑法第74條第1項第1款、第2項第3 款，判決如主文
。
本案經檢察官蔡正傑到庭執行職務。
中    華    民    國   100    年    6     月    14    日
                  刑事第四庭  審判長法  官  張淑華
                                    法  官  林宜靜
                                    法  官  林維斌
以上正本證明與原本無異。
不得上訴。
                                    書記官  鄭嘉惠
中    華    民    國   100    年    6     月    14    日